臺灣臺中地方法院刑事判決　　　　　　 96年度訴緝字第453號
公　訴　人　臺灣臺中地方法院檢察署檢察官
被　　　告　甲○○
上列被告因毒品危害防制條例案件，經檢察官提起公訴（95年度
毒偵字第3290號）及移送併辦（95年度毒偵字第4804號），被告
於準備程序中就被訴及移送併辦事實均為有罪之陳述，受命法官
於聽取當事人之意見後，由本院合議庭裁定由受命法官獨任進行
簡式審判程序，判決如下：
    主    文
甲○○施用第一級毒品，累犯，處有期徒刑壹年，減為有期徒刑
陸月，扣案之第一級毒品海洛因壹包（淨重零點零壹公克）沒收
銷燬之。又施用第二級毒品，累犯，處有期徒刑柒月，減為有期
徒刑月又拾伍日。應執行有期徒刑玖月，扣案之第一級毒品海
洛因壹包（淨重零點零壹公克）沒收銷燬之。
    犯罪事實及理由
一、本案犯罪事實：
  (一)甲○○前因施用毒品案件，經法院裁定送觀察、勒戒後，認
    無繼續施用毒品之傾向，於民國89年10月20日執行完畢釋放
    ，並經檢察官為不起訴處分確定。復於92年間，又因施用第
    一、二級毒品案件，經法院裁定送觀察、勒戒後，認有繼續
    施用毒品之傾向，由檢察官提起公訴並聲請強制戒治，而經
    法院裁定強制戒治一年，於93年1月9日因新法修正釋放出所
    ；刑罰部分，則經法院分別判處有期徒刑七月及三月，並定
    其應執行刑有期徒刑九月確定在案，甫於94年4月30日縮刑
    期滿執行完畢。
  (二)詎其猶不知悔改，又分別基於施用第一、二級毒品之接續犯
    意，自95年3、4月間某日起至同年8月25日18時15分為警採
    尿時往前回溯九十六小時內之某時止，在其位於臺中市○○
    ○街145號8樓807室之居處等地，分別以將香煙摻入海洛因
    後點燃吸食之方式及將甲基安非他命放入吸食器內燒烤後吸
    食之方式，分別施用第一級毒品海洛因及第二級毒品甲基安
    非他命多次。嗣為警先於95年7月11日16時30分許，持本院
    核發之搜索票，在上址查獲，並當場扣得其所持有之第一級
    毒品海洛因一包（毛重0.2公克、淨重0.01公克），復於95
    年8 月25日18時15分許在臺中市警察局第一分局接受尿液採
    驗後，因呈海洛因及甲基安非他命代謝物陽性反應，而為警
    查悉上情。
二、本案證據名稱：
  (一)被告甲○○於本院準備程序及審理時所為認罪之陳述。
  (二)中山醫學大學附設醫院檢驗科藥物檢測中心檢驗結果報告書
    及詮昕科技股份有限公司濫用藥物尿液檢驗報告各一紙。
  (三)法務部調查局95年8月22日調科壹字第120018376號鑑定通知
    書一份。
  (四)扣案之第一級毒品海洛因一包（毛重0.2公克、淨重0.01公
    克）。
三、被告甲○○前於92年間因犯施用第一、二級毒品罪，經臺灣
    嘉義地方法院以93年度訴字62號分別判處有期徒刑七月及三
    月，並定其應執行刑有期徒刑九月確定在案，甫於94年4月
    30日縮刑期滿執行完畢，有臺灣臺中地方法院檢察署刑案資
    料查註紀錄表及臺灣高等法院被告前案紀錄表各一件在卷可
    稽，其於受有期徒刑之執行完畢後，五年內故意再犯本件有
    期徒刑以上之罪，為累犯，應依刑法第47條第1項規定加重
    其刑。
四、查被告甲○○本案犯罪時間，在96年4月24日以前，其經本
    院於95年10月24日以95年中院慶刑緝字第887號發布通緝後
    ，嗣於96年9月10日始由內政部警政署航空警察局刑警隊解
    送本院歸案。而查，被告甲○○於96年9月10日自境外搭機
    抵達桃園國際機場後，即向內政部入出國及移民署下設之國
    境事務大隊第四大隊查驗員梁美淯主動表明自動到案之意，
    惟因內政部入出國及移民署查驗人員並不具司法警察之身分
    ，故該查驗員乃轉而通知內政部警政署航空警察局刑警隊員
    警接辦，惟因接辦過程漏未告知被告主動到案之旨，致內政
    部警政署航空警察局刑警隊承辦人員誤以通緝到案案件處理
    等情，業經證人乙○○（即承辦本件之內政部警政署航空警
    察局偵查員）於本院審理時到庭證述綦詳，並有當日負責接
    辦之警員蔡昆育所製作之職務報告一份在卷可查，本院認為
    上開情節應已符合中華民國九十六年罪犯減刑條例第5條所
    規定「自動歸案接受審判」者，本件尚合於減刑條件，應依
    該條例第2條第1項第3款、第7條、第10條第1項規定，分別
    減其宣告刑期二分之一，並合併定其應執行刑。
五、扣案之第一級毒品海洛因（毛重0.2公克、淨重0.01公克）
    ，依毒品危害防制條例第18條第1項前段之規定，應併予宣
    告沒收銷燬之。
六、應適用之法條：
    刑事訴訟法第273條之1第1項、第299條第1項前段、第310條
    之2、第454條第1項，毒品危害防制條例第10條第1項、第2
    項、第18條第1項前段，刑法第11條、第47條第1項、第51條
    第5款，中華民國九十六年罪犯減刑條例第2條第1項第3款、
    第7條、第10條第1項。
七、如不服本判決，應於收受本判決後10日內，向本院提出上訴
    書狀，上訴於第二審法院。又上訴書狀如未敘述理由，應於
    上訴期間屆滿後20日內補提理由書於本院。
中　　華　　民　　國　　96　　年　　12  　月　　31　　日
                  刑事第十二庭  法　官　廖慧如
以上正本證明與原本無異。
                                書記官　王美珍
中　　華　　民　　國　　96　　年　　12  　月　　31　　日
附錄本案論罪科刑法條全文：
毒品危害防制條例第10條
施用第一級毒品者，處6月以上5年以下有期徒刑。
施用第二級毒品者，處3年以下有期徒刑。
